【裁判字號】    99,再,37
【裁判日期】    990831
【裁判案由】    損害賠償
【裁判全文】
臺灣高等法院民事判決                    99年度再字第37號
再審原告  丙○○
再審被告  乙○○
          甲○○
          丁○○
上列當事人間損害賠償事件，再審原告對於中華民國99年6月29
日本院99年度上字第448號確定判決，提起再審之訴，本院判決
如下：
    主  文
再審之訴駁回。
再審訴訟費用由再審原告負擔。
    理  由
一、本件再審意旨略以：原確定判決基礎所引用之檢測結果報告
    表、土地複丈成果圖及審理筆錄係偽造、變造，爰於法定30
    日不變期間內提起本件再審之訴等語。
二、按民事訴訟法第496條第1項第9 款所謂「為判決基礎之證物
    ，係偽造或變造」，依同條第2 項規定，須以宣告有罪之判
    決已確定，或其刑事訴訟不能開始或續行非因證據不足者為
    限，始得提起再審之訴。易言之，如為判決基礎之證物未經
    刑事法院判決認定偽造或變造而宣告有罪確定，或其刑事訴
    訟不能開始或續行非因證據不足者，尚不得以該條第1項第9
    款為再審理由提起再審之訴。
三、經查，再審原告雖主張原確定判決基礎所引用之新店地政事
    務所土地複丈再鑑界案件檢測結果報告表、土地複丈成果圖
    及審理筆錄，均係偽造、變造之證據。惟再審原告所指上開
    證物，迄今未經刑事法院認定為偽造而宣告有罪判決確定，
    而再審原告復未主張或證明有因證據不足以外之理由致不能
    開始或續行刑事訴訟程序，則依上開說明，再審原告以民事
    訴訟法第496條第1項第9 款為由提起本件再審之訴，顯無理
    由。此外，再審原告其餘再審意旨，實為指摘再審被告有濫
    用權限、登載不實、偽造檢測事實及結果，致其土地因鑑界
    不實而短少云云，並未指明原確定判決有何具體之再審事由
    ，於法亦有未合。
四、綜上所述，本件再審之訴，顯無再審理由，爰依民事訴訟法
    第502條第2項之規定，不經言詞辯論予以判決駁回之。
五、據上論結，本件再審之訴為無理由，依民事訴訟法第78條，
    判決如主文。
中    華    民    國    99    年    8     月    31    日
                    民事第十庭
                        審判長法  官  黃豐澤
                              法  官  林麗玲
                              法  官  鄭純惠
正本係照原本作成。
如不服本判決，應於收受送達後20日內向本院提出上訴書狀，其
未表明上訴理由者，應於提出上訴後20日內向本院補提理由書狀
（均須按他造當事人之人數附繕本）上訴時應提出委任律師或具
有律師資格之人之委任狀；委任有律師資格者，另應附具律師資
格證書及釋明委任人與受任人有民事訴訟法第466 條之1第1項但
書或第2 項（詳附註）所定關係之釋明文書影本。如委任律師提
起上訴者，應一併繳納上訴審裁判費。
中    華    民    國    99    年    9     月    3     日
                              書記官  劉麗芬
附註：
民事訴訟法第466條之1（第1項、第2項）：
對於第二審判決上訴，上訴人應委任律師為訴訟代理人。但上訴
人或其他法定代理人具有律師資格者，不在此限。
上訴人之配偶、三親等內之血親、二親等內之姻親，或上訴人為
法人、中央或地方機關時，其所屬專任人員具有律師資格並經法
院認為適當者，亦得為第三審訴訟代理人。

司法院資訊處製作；財團法人民間司法改革基金會備份。
